【裁判字號】    98,審訴,160
【裁判日期】    980416
【裁判案由】    搶奪
【裁判全文】
臺灣新竹地方法院刑事判決             98年度審訴字第160號
                                     98年度審訴字第161號
公  訴  人  臺灣新竹地方法院檢察署檢察官
被      告  丁○○
                    號4樓
                    （現另案於臺灣新竹監獄執行中）
上列被告因搶奪等案件，經檢察官提起公訴（98年度毒偵字第37
5 號、98年度偵字第1626號），本院合議庭裁定改依簡式審判程
序，並判決如下：
    主  文
丁○○犯搶奪罪，處有期徒刑拾月；又犯搶奪罪，處有期徒刑拾
月；又犯搶奪罪，處有期徒刑拾月；又施用第一級毒品，處有期
徒刑陸月。應執行有期徒刑貳年拾月。
    事  實
一、丁○○前於民國93年間因違反毒品危害防制條例、竊盜及搶
    奪等案件，經臺灣臺中地方法院分別判處有期徒刑9 月、4
    月、1 年10月、2 年6 月確定，經定執行刑有期徒刑4 年2
    月確定並接續執行，於民國97年6 月13日因縮短刑期假釋出
    監（假釋期滿日為98年11月24日）。
二、詎其仍不知悔改，於假釋期間因染上毒品缺錢花用，竟意圖
    為自己不法之所有，騎乘機車於附表所示時間、地點，從附
    表所示被害人後方接近後，乘機徒手搶奪被害人置於腳踏車
    置物籃內之提袋，得手後迅即逃逸，並將提袋內之現金供己
    花用，搶得之手機則售予不知情之位於台中市○○路○ 段47
    號之「捷文3C通訊行」負責人湯國恩，所得均花用殆盡，其
    餘行搶所得物品則均丟棄於不詳處所。
三、又丁○○前於89年間因初犯施用毒品案件，經臺灣彰化地方
    法院以89年度毒聲字第514 號裁定送觀察勒戒，因有繼續施
    用毒品之傾向，經同法院以89年度毒聲字第1057號裁定令入
    戒治處所施以強制戒治，因戒治成效良好，再經同法院以89
    年度毒聲字第3448號裁定停止戒治，所餘戒治期間付保護管
    束，嗣又經同法院以89年度毒聲字第4542號裁定撤銷停止戒
    治，於91年6 月21日執行完畢釋放，經臺灣彰化地方法院檢
    察署檢察官以91年度戒毒偵字第655 號、第656 號為不起訴
    處分；復於93年間因2 犯施用毒品案件，經臺灣台中地方法
    院以93年度訴字第1647號判決判處有期徒刑9 月確定。詎仍
    不知悔改，於97年12月24日下午1 時55分許採尿時起往前回
    溯26小時內之某時，在不詳地點，以將第一級毒品海洛因加
    水稀釋置入注射針筒內注射血管之方式，施用第一級毒品1
    次。嗣因另案於上開期日在臺灣新竹地方法院檢察署偵查中
    得其同意採尿檢驗後，送驗結果呈嗎啡陽性反應，而查知上
    情。
四、案經臺中縣警察局霧峰分局報請暨臺灣新竹地方法院檢察署
    檢察官主動偵查起訴。
    理  由
一、本件被告所犯搶奪、施用第一級毒品等罪，均非死刑、無期
    徒刑、最輕本刑為3 年以上有期徒刑之罪，或高等法院管轄
    第一審之案件，被告於本院準備程序進行中，就被訴事實為
    有罪之陳述，經本院認合於刑事訴訟法第273 條之1 第1 項
    之規定，裁定適用簡式審判程序，合先敘明。
二、認定犯罪事實所憑之證據及理由：
（一）被告於警詢、檢察官訊問時及本院準備程序、簡式審理程
      序訊問時之自白。
（二）被害人丙○○、乙○○、甲○○分別於警詢、檢察官訊問
      時之指述，證明其等確實於附表所示之時、地，分別遭被
      告丁○○搶奪財物之事實。
（三）證人湯國恩於警詢之陳述，證明被告確實有將搶奪取得之
      手機出售予證人湯國恩所經營之「捷文3C通訊行」之事實
      。
（四）被告所簽立之讓渡來源切結書1 件，證明被告確實有將搶
      奪取得之手機出售予證人湯國恩所經營之「捷文3C通訊行
      」之事實。
（五）臺灣新竹地方法院檢察署施用毒品犯受保護管束人採尿報
      到編號表1 件、台灣尖端先進生技醫藥股份有限公司98年
      1 月16日尿液檢體編號「97年度偵字第8494」號濫用藥物
      檢驗報告1 件，證明被告非法施用第一級毒品海洛因之事
      實。
三、論罪科刑之理由：
（一）核被告所為，係犯刑法第325 條第1 項之搶奪罪、毒品危
      害防制條例第10條第1項之施用第一級毒品罪。
（二）被告所犯上開2 罪間，犯意各別，行為互殊，應予分論併
      罰。
（三）爰審酌被告素行不佳，於假釋期間再犯罪，所為對被害人
      身體、心理、財產上產生之損害程度不輕，所為雖不足取
      ，惟念其犯罪後坦承犯行，犯後態度良好暨其犯罪動機、
      手段、生活狀況等一切情狀，分別量處如主文所示之刑，
      並定其應執行之刑。
四、適用法律：
（一）刑事訴訟法第273條之1第1項、第299條第1項前段。
（二）毒品危害防制條例第10條第1項。
（三）刑法第325 條第1 項、第51條第5款。
本案經檢察官陳麗芬到庭執行職務。
中    華    民    國    98    年    4     月    16    日
                        刑事第九庭法  官  魏瑞紅
以上正本證明與原本無異。
如不服本判決應於收受判決後10日內向本院提出上訴書狀，並應
敘述具體理由。其未敘述上訴理由者，應於上訴期間屆滿後20日
內向本院補提理由書(均須按他造當事人之人數附繕本)「切勿逕
送上級法院」。
中    華    民    國    98    年    4     月    16    日
                                  書記官  吳月華
附表：
一、於民國97年11月12日下午5時45分許，在新竹市○區○○路
    元遠東愛買大賣場附近，見丙○○單獨1人騎乘腳踏車，即
    搶奪丙○○置於腳踏車前方置物籃，內有手機1支、身分證
    、健保卡、駕照、信用卡、提款卡、鑰匙及現金約新臺幣（
    下同）2,000元之皮包1個。
二、於97年11月18日下午2時40分許，在臺中市○區○○路靠近
    育才街口處，見乙○○單獨1人騎乘腳踏車，即搶奪乙○○
    置於腳踏車前方置物籃，內有手機1支、書本、現金約600元
    之手提包1個。
三、於97年11月19日上午8時40分許，在新竹市○區○○路橋上
    ，見甲○○單獨1人騎乘腳踏車，即搶奪甲○○置於腳踏車
    前方置物籃，內有手機1支、證件及玉佩之皮包1個。
附錄本案論罪科刑法條：
毒品危害防制條例第10條第1項
施用第一級毒品者，處 6 月以上 5 年以下有期徒刑。
中華民國刑法第325條第1項
（普通搶奪罪）
意圖為自己或第三人不法之所有，而搶奪他人之動產者，處6 月
以上5 年以下有期徒刑。


司法院資訊處製作；財團法人民間司法改革基金會備份。
